# 请教陈版，关于可供出售金融资产

提问人：清水 237 时间：2019-03-30 19:17:11
请教陈版，关于可供出售金融资产，我们 2018 年 1 月入伙了一家有限合伙企业，出资两百万，现在新准则下，应该把它计入交易性金融资产还是以公允价值计量且其变动计入其他综合收益的金融资产？假如公司不确定持有时间又想把公允变动体现在利润里，可以直接计入交易性金融资产吗？

回答人：chenyiwei
在新准则下，首先确定对该合伙企业不具有控制、共同控制和重大影响。在此前提下，新准则下对此类金融资产是默认分类为 FVTPL（以公允价值计量且其变动计入当期损益），但对非交易性权益投资可以在初始确认时不可撤销地指定为 FVOCI（以公允价值计量且其变动计入其他综合收益）。如果希望将其公允价值变动体现在损益中，则无需作出该项指定。因为持有期限可能超过一年，故资产负债表上列报为 “其他非流动金融资产”。